臺灣嘉義地方法院刑事判決
111年度易字第588號
公  訴  人  臺灣嘉義地方檢察署檢察官
被      告  林怡珊


上列被告因竊盜案件，經檢察官提起公訴（111年度偵字第11282
號），被告於本院準備程序中就被訴事實為有罪之陳述，經本院
裁定以簡式審判程序審理，判決如下：
    主  文
林怡珊犯竊盜罪，處有期徒刑貳月，如易科罰金，以新臺幣壹仟
元折算壹日。
未扣案之上衣壹件沒收之，於全部或一部不能沒收或不宜執行沒
收時，追徵其價額。
    犯 罪 事 實
一、林怡珊意圖為自己不法之所有，基於竊盜之犯意，於民國11
    1年9月30日10時29分許，在嘉義市東區忠孝路、中正路口，
    林宗儒所經營之成衣零售攤位，趁林宗儒不注意之際，徒手
    竊取掛在攤位衣架上之上衣、長褲各1件（價值共計新臺幣7
    99元），得手後裝入隨身包包內，隨即騎乘車牌號碼000-00
    00號普通重型機車離開現場。嗣林宗儒發現上開衣褲遭竊，
    調閱監視器畫面並報警處理，為警循線查獲，並扣得上開長
    褲1件（業經林宗儒領回）。
二、案經林宗儒訴由嘉義市政府警察局第二分局報告臺灣嘉義地
    方檢察署檢察官偵查起訴。 
    理  由
一、本件係經被告林怡珊於準備程序當庭表示認罪，而經本院裁
    定以簡式審判程序加以審理，則依據刑事訴訟法第273條之2
    、同法第159條第2項之規定，不適用傳聞法則有關限制證據
    能力之相關規定，合先敘明。
二、上揭犯罪事實，業據被告於警詢、本院準備程序及審理時均
    坦承不諱（見嘉市警二偵字第1110007833號卷，下稱警卷，
    第1-3頁；111年度易字第588號卷，下稱易卷，第42、49頁
    ），並經告訴人林宗儒於警詢時證述明確（見警卷第9-13頁
    ），復有扣押筆錄、扣押物品目錄表、嘉義市政府警察局第
    二分局扣押物具領保管單、被害報告單各1份、監視器錄影
    檔案翻拍照片、現場照片及扣案物品照片共10張在卷可參（
    見警卷第15-19、21-22、24-28頁），足認被告之自白與事
    實相符。
三、被告雖供稱其係因案發前一晚（29日）23時許，因服用安眠
    藥睡不著，故於30日2時許，再次服用安眠藥，導致頭腦昏
    沉而為本件犯行云云，惟尚無證據證明其於案發前確實有服
    用安眠藥物過量之情事，縱然其所述為實，然其於本院準備
    程序時亦供承：我之前有曾經因服用安眠藥後仍睡不著，又
    再吃安眠藥，後來去拿別人的東西，涉嫌竊盜罪遭判刑之情
    形，我有跟醫師反應，醫生告訴我如果吃了安眠藥後睡不好
    的話，不要再補吃藥等語（見易卷第42頁），顯然被告早已
    知悉其服用安眠藥物過量易生脫序行為，且經醫師提醒，更
    應謹慎小心，避免再因服用安眠藥物過量滋生事端，然被告
    並未因此記取教訓，再次服用藥物過量，縱然其於本件案發
    時確有辨識行為違法或依其辨識而行為之能力顯著減低之情
    形，亦係其明知服用藥物過量後將處於上開情形而易滋生事
    端之情形下，仍繼續服用藥物，亦屬其係故意服用藥物招致
    辨識行為違法或依其辨識而行為之能力顯著減低，依刑法第
    19條第3項規定，並無同條第2項減輕其刑之適用。本件事證
    明確，被告犯行堪予認定。
四、核被告所為，係犯刑法第320條第1項之竊盜罪。
五、爰審酌：
(一)被告前曾因竊盜案件：1.經臺灣嘉義地方檢察署檢察官以10
    2年度速偵字第400號為緩起訴處分，後緩起訴處分遭撤銷，
    經檢察官聲請簡易判決處刑，經本院以103年度嘉簡字第371
    號判處拘役10日確定；2.經臺灣嘉義地方檢察署檢察官以10
    2年度偵字第4955號為職權不起訴處分確定；3.經本院以102
    年度嘉簡字第1456號判處拘役30日確定；4.經本院以103年
    度嘉簡字第251號判處有期徒刑2月確定；5.經本院以103年
    度嘉簡字第893號判處拘役30日確定；6.經本院以103年度嘉
    簡字第967號判處拘役30日確定；7.經本院以104年度嘉簡字
    第1700號判處拘役40日確定；8.經臺灣嘉義地方檢察署檢察
    官以106年度偵字第781號為職權不起訴處分確定；9經本院
    以107年度嘉簡字第1414號判處罰金1,000元確定；10.經本
    院以108年度嘉簡字第26號判處拘役40日確定；11.經本院以
    108年度嘉簡字第529號判處拘役50日確定；12.經本院以108
    年度嘉簡字第714號判處拘役30日確定；13.經本院以109年
    度嘉簡字第112號判處拘役40日；14.經本院以109年度嘉簡
    字第330號判處拘役20日確定；15.經本院以109年度嘉簡字
    第862號判處拘役20日確定；16.經本院以109年度嘉簡字第1
    049號判處拘役30日確定；17.經本院以109年度嘉簡字第123
    4號判處拘役25日確定；18.經本院以110年度嘉簡字第34號
    判處拘役50日確定；19.經本院以110年度嘉簡字第1092號判
    處拘役30日確定；20.經本院以111年度嘉簡字第602號判處
    有期徒刑2月確定；21.經本院以111年度嘉簡字第667號判處
    有期徒刑3月確定；22.經本院以111年度嘉簡字第668號判處
    有期徒刑2月確定，有上開不起訴處分書、判決、臺灣高等
    法院被告前案紀錄表各1份在卷可查（見111年度偵字第1128
    2號卷第33-109頁）。
(二)被告經前開20餘次竊盜案件遭查獲，並曾經檢察官為職權不
    起訴，或經本院科刑處罰，然被告並未因此心生警惕再犯，
    不思正途獲取財物，本件犯罪之手段，所竊取財物之價值不
    高，告訴人所受之損害，被告犯後坦承犯行，所竊取之財物
    部分已返還告訴人，尚未賠償告訴人所受之損害，亦未與告
    訴人達成和解，惟考量其自陳國中畢業之智識程度、離婚，
    自陳於29歲時起即罹患憂鬱症、恐慌症，目前需定時回診服
    藥，並提出藥袋為證（見易卷第53-65頁），且因病導致行
    動緩慢，工作因而遭辭退後，無業至今等一切情狀，量處如
    主文第1項所示之刑，並諭知易科罰金之折算標準。
六、被告為本件犯行之犯罪所得為上衣、長褲各1件，其中長褲
    已返還告訴人，爰不另為沒收之諭知；上衣則尚未返還告訴
    人，應依刑法第38條第2項前段規定宣告沒收之，於全部或
    一部不能沒收或不宜執行沒收時，依同條第4項規定，追徵
    其價額。
據上論斷，應依刑事訴訟法第273條之1第1項、第299條第1項前
段（僅記載程序法條），判決如主文。
本案經檢察官詹喬偉提起公訴，檢察官陳則銘到庭執行職務。
中　　華　　民　　國　　111 　年　　11　　月　　28　　日
                  刑事第二庭    法　官  吳育汝
以上正本證明與原本無異。
如不服本判決應於收受判決後20日內向本院提出上訴書狀，並應敘述具體理由；其未敘述上訴理由者，應於上訴期間屆滿後20日內向本院補提理由書（均須按他造當事人之人數附繕本）「切勿逕送上級法院」。告訴人或被害人如對於本判決不服者，應具備理由請求檢察官上訴，其上訴期間之計算係以檢察官收受判決正本之日期為準。　　　　　　　　　　
中　　華　　民　　國　　111 　年　　11　　月　　28　　日
                                書記官  黃士祐   
附錄論罪科刑法條：
中華民國刑法第320條：
意圖為自己或第三人不法之所有，而竊取他人之動產者，為竊盜
罪，處5年以下有期徒刑、拘役或50萬元以下罰金。
意圖為自己或第三人不法之利益，而竊佔他人之不動產者，依前
項之規定處斷。
前二項之未遂犯罰之。